Titouan Rapin

Ingénieur informatique

Ingénieur avec un background orienté start-up, je cherche à mettre mon expérience et mes compétences au service des domaines du divertissement, du design ou de l'écologie.

Je suis intéressé par les projets ambitieux, menés par des équipes dynamiques dans une bonne ambiance et où il est possible d'apprendre et utiliser des technologies variées.

EXPÉRIENCE

titouan.rapin@gmail.com

titouan-rapin.com

github.com/titoura

06.08.00.35.06

COMPÉTENCES

Informatique

Android (Kotlin, Java)

iOS (Objective-C, Swift)

Python, Django

JS (JQuery, d3, Ajax, React)

HTML, CSS, SQL

Docker, Github

Reactive development (RxKotlin)

Tests unitaires

Clean code

Autres

Photoshop, Illustrator, 3DSMax

Gestion de projet

Analyse de la valeur

Langues

Français: langue maternelle

Anglais: courant (TOEIC 985/990)

Analyse de la valeur

INTÉRÊTS

Karaté - Ceinture noire, professeur, ex-compétiteur au niveau national

Voyages et nouvelles cultures

Nouvelles technologies

Parcs à thème

EXPÉRIENCE

Développeur Android

BAM (Paris, FR), Projet médical, depuis juin 2020

 Développement «from scratch» d'une application d'aide aux personnels médicaux sur Android.

Application développée en suivant l'architecture VIPER et CLEAN. Implémentation de tests unitaires et suivi qualité importants.

Tech: Kotlin, RxKotlin, Retrofit, Room, Litho

Développeur Android, iOS & Full-Stack

Lawrence Berkeley National Laboratory (Berkeley, CA, USA), Projet MyGreenCar, 2017 - 2020

- · Responsable de l'application Android
- Développement Android, iOS, back-end & Web
 Amélioration continue des applications et d'une API RestFUL.
 Création d'un nouveau projet Web
- · Management de projet Méthodes agiles
- Participation aux décisions stratégiques, marketing Tech: Java, Objective-C, ReactJS, Django, Docker

Stage en développement Web

Doxcelerate (Santa Fe, NM, USA), février - août 2016

- Site Web pour le ministère de l'énergie des USA Front & back-office (HTML/CSS, JQuery, AJAX)
- Outils complexes de représentation de données en ligne Tech: HTML, CSS, JQuery, AJAX, jqPlot, D3.js, Python

Vice-président

Imaginarium Festival (Compiègne, FR), 2015 - 2017

- Festival de plus de 10 000 participants
- Management d'une centaine d'organisateurs
- Gestion, trésorerie et développement du projet

FORMATION

Diplôme d'ingénieur en informatique

Université de Technologie de Compiègne, 2012 - 2018 Mineur en Design

Échange Erasmus

Polytechnika Lodzka, 2017

Management, informatique et design